Inventaris van het archief van mr. J.A. Jonkman [levensjaren 1891-1976], 1910-1976
Nationaal Archief, Den Haag
- STUKKEN BETREFFENDE ZIJN OPENBAAR LEVEN (1918- 1966), II
  - Hoofdaktiviteiten:, A
    - Lidmaatschap van de Eerste Kamer (1948-1951), 3
      - Lidmaatschap van de Vaste Commissie voor Uniezaken (1950-1951), 3.1
        - Stukken betreffende het pre-advies van het bestuur van de Nederlandse Vereeniging voor International Recht betreffende de republiek der Zuid-Molukken naar aanleiding van een brief van de vertegenwoordiger van de republiek der Zuid-Molukken J.P. Nikijuluw inzake de erkenning van de onafhankelijkheid van de republiek., 1950; 171; 1 omslag
        - Briefwisseling tussen de voorzitter van de commissie prof. Molenaar en de minister voor Uniezaken en Overzeesche Rijksdelen betreffende een bericht in "De Telegraaf" over de komst van de Ambonnezen naar Nederland ter kennisgeving aangeboden aan de leden van de Vaste Commissie. Met bijlage., 1951; 172; 3 stukken
        - Notities van Jonkman betreffende de Ambonnese militairen ter bespreking in de bijeenkomst van de Vaste Commissie., 1951; 173; 1 omslag
        - Brief van J.P. Nikijuluw, vertegenwoordiger van de republiek der Zuid-Molukken aan de Algemene Vergadering van de Verenigde Naties betreffende de verlening van steun aan de Verenigde Naties tot rechtsherstel in Indonesië, waar het de belangen der Ambonezen betreft, de status van de Zuid-Molukken en de repatriëring van Zuid-Molukkers naar hun vaderland. Afschrift., 1951; 174; 1 stuk
        - Notulen van de Vaste Commissie voor Uniezaken. Doorslagen., 1951; 175; 4 stukken
    - Voorzitterschap van de Eerste Kamer (1951-1966), 4
      - Briefwisseling van Jonkman met diverse personen., 1951-1966; 176; 1 omslag
      - Kamerstukken voorzien van notities van Jonkman als voorzitter., 1951-1966; 177; 1 omslag
      - Klad notulen van de vergaderingen van de Eerste kamer., 1951-1966; 178; 1 omslag
      - Notities van Jonkman betreffende diverse onderwerpen., 1951-1966; 179; 1 pak
      - Redevoeringen met bijbehorende aantekeningen van Jonkman., 1951-1966; 180; 1 omslag
      - Kranteknipsels uit de periode van zijn voorzitterschap van de Eerste Kamer., 19..; 181; 4 pakken
      - Verslag van de industriereis van de leden van de Eerste en de Tweede Kamer van 10 tot 15 september 1951 uit: "De Onderneming", orgaan van het Centraal Sociaal Werkgevers-Verbond van 22 september 1951, nummer 6. Gedrukt., 182; 1 deel
      - Perscommuniqué van het Nationaal Comité tegen het Concentratiekamp-systeem. Gestencild., 1951; 183; 1 stuk
      - Stukken betreffende voorstellen tot wijziging van de reglementen van orde van de Kamers der Staten-Generaal., 1951-1953; 184; 1 omslag
      - Stukken betreffende de benoeming en herbenoeming van Jonkman als voorzitter van de Eerste Kamer., 1951-1965; 185; 1 omslag
      - Stukken betreffende begrotingsbehandelingen door de Eerste Kamer., 1951-1965; 186; 1 omslag
      - Circulaires over de viering van de BO-jarige geboortedag van de oud-gouverneur-generaal van Nederlands-Indië jh. mr. A.C.D, de Graeff cp 7 augustus 1952., 187; 2 stukken
      - Ingekomen brief van de griffier aan de Commissie voor Huishoudelijke Aangelegenheden betreffende de restauratie van het gebouw van de Kamer. Afschrift., 1952; 188; 1 stuk
      - Stukken betreffende het door het Koninkrijk der Nederlanden aan de Verenigde Staten aangeboden carillon., 1952; 189; 1 omslag
      - Adviezen van Jonkman aan de koningin inzake verkiezingen, kabinetscrisis en kabinetsformaties. Minuten., 1952-1965; 190; 1 omslag
      - Stukken betreffende de nationale herdenking op 4 mei., 1952-1965; 191; 1 omslag
      - Redevoering van Jonkman tijdens de landdag van het Drents Genootschap op 10 juni 1953 in de Provinciale Drentsch en Asser Courant van 10 en 11 juni 1953, Overdruk., 192; 1 deel
      - "Is de Eerste Kamer een probleem?, artikel van prof. mr. F.J.F. M. Duynstee uit het Nederlandse Juristenblad van 21 november 1953. Gestencild., 193; 1 stuk
      - Stukken betreffende de bijeenkomst van het Nationaal Jongeren Parlement in de vergaderzaal van de Eerste Kamer., 1954; 194; 1 omslag
      - Stukken betreffende het lustrumcongres van de vereniging Nationale Federatieve Raad van het Voormalig Verzet Nederland., 1954; 195; 1 omslag
      - Stukken betreffende de publicatie van een boek ter gelegenheid van de 18e verjaardag van prinses Beatrix., 1955; 196; 1 omslag
      - "De Buitenlandse Pers, nummer 19, orgaan van de Buiten landse Pers-Vereniging in Nederland, houdende een artikel over een bezoek aan de Eerste Kamer., 1955; 197; 1 stuk
      - Stukken betreffende het vraagstuk van de incompatibiliteiten van het kamerlidmaatschap., 1955; 198; 1 omslag
      - Stukken betreffende de bijwoning van Jonkman van het jaarlijks diner van de Foreign Press Association in Nederland. Gestencild., 1955; 199; 1 omslag
      - Stukken betreffende het afscheid van mr. J. van Andel, tweede griffier van de Eerste Kamer., 1955; 200; 1 omslag
      - Notulen van de vergadering van de Commissie voor Huishoudelijke Aangelegenheden van de Staten-Generaal op 11 januari 1955., 201; 1 stuk
      - Notulen van de vergadering van het Seniorenconvent van de Staten-Generaal op 17 mei 1955., 202; 1 stuk
        In het Engels met Nederlandse vertaling.
      - Handelingen van de Eerste en de'Tweede Kamer met aantekeningen van Jonkman betreffende de behandeling van het ontwerp-grondwetsherziening., 1955-1956; 203; 1 omslag
      - Stukken betreffende redevoeringen gehouden door Jonkman voor Radio Nederland Wereldomroep ter gelegenheid van de verjaardag van de koningin., 1955-1965; 204; 1 omslag
      - Ledenlijst van de Buitenlandse Persvereniging., 1955-1958; 205; 2 stukken
      - Stukken betreffende een bijdrage van Jonkman aan het Bevrijdingsnummer van het weekblad, "Voormalig Verzet Nederland"., 1956; 206; 1 omslag
      - Stukken betreffende een bijeenkomst van nabestaanden van oud-gevangenen uit het "Oranjehotel"., 1956; 207; 1 omslag
      - Stukken betreffende de elfde herdenking van de gevallenen op de Erebegraafplaats te Bloemendaal., 1956; 208; 1 omslag
      - Stukken betreffende de viering van de 18e verjaardag van prinses Beatrix., 1956; 209; 1 omslag
      - Stukken betreffende de behandeling van vragen gesteld door Gerretson in de Eerste Kamer betreffende de overeenkomst van 14 oktober 1949 houdende uitbreiding van de bevoegdheid van de Technische Scheldecommissie., 1956; 210; 1 omslag
      - Stukken betreffende een wettelijke regeling voor de bepaling van de Nederlandse nationaliteit., 1956; 211; 1 omslag
      - Ingekomen interne nota betreffende de datum van inwerkingtreding van de wet houdende voorzieningen in verband met het vervallen van het organisatiebesluit voedselvoorziening. Doorslag., 1957; 212; 1 stuk
        In het Engels.
      - Stukken betreffende de verhoging van de pensioenen van gewezen ministers, staatssecretarissen en leden van de Tweede Kamer., 1957; 213; 1 omslag
      - Stukken betreffende de vergoeding van de kosten welke uit de vervulling van het lidmaatschap van de Eerste Kamer van de Staten-Generaal voortvloeien., 1957-1966; 214; 1 omslag
      - Stukken betreffende de herdenking van de honderste geboortedag van prof.mr. M.W.F. Treub., 1958; 215; 1 omslag
      - Stukken betreffende de Verenigde Vergadering van de Staten-Generaal betreffende nucleaire wapenen,bewapeningswedloop en een ontwapeningsovereenkomst., 1958; 216; 1 omslag
      - Ingekomen stukken bij de fractieleden van de P.v.d.A. in de Eerste Kamer. Gestencild., 1958-1961; 217; 1 omslag
      - Verslag van de commissie tot onderzoek van de geloofsbrief voor de benoeming van ir. C. Staf als lid van de Eerste Kamer., 1959; 218; 2 stukken
      - Stukken betreffende de herdenking van Jacob Cats., 1960; 219; 1 omslag
      - Tekst van een lezing gehouden door Jonkman op het Parlementair persdiner van 14 november 1960., 220; 1 stuk
      - Informatiebulletin van de delegaties naar de Internationale Parlementaire Vergaderingen ter kennisgeving aangeboden aan de leden van de Staten-Generaal. Gestencild., 1960; 221; 1 stuk
      - Stukken betreffende de behandeling in de Eerste Kamer van vragen van mr. H. van Riel over het artikel " Nieuw Guinea Crisis Year", gepubliceerd in het Foreign report van de Economist van 31 december 1959., 1960; 222; 3 stukken
      - Aantekeningen van Jonkman betreffende de omschrijving van de positie van prins Berhard. Doorslag., 1960; 223; 1 stuk
      - Stukken betreffende de bezoldiging en bevordering van het griffiepersoneel van de Eerste Kamer., 1960-1961; 224; 3 stukken
      - Stukken betreffende een lezing van Jonkman gehouden voor het Pleitgenootschap te Brussel en de publicatie hiervan in het Rechtskundig Weekblad., 1960-1961; 225; 1 omslag
      - Stukken betreffende stemprocedures in de Eerste Kamer. Gestenecild, 1961; 226; 1 omslag
      - Ingekomen brief van de minister van Financiën aan de voorzitter van de Eerste kamer betreffende de procedures over de behandeling van de begroting door de Staten-Generaal. Gestencild, 1961; 227; 2 stukken
      - Tekst van een discussie over de Nederlands-Indonesische verhoudingen en mogelijke ontwikkeling daarvan gevoerdtijdens een gezamenlijke uitzending van de VPRO en de VARA, aangeboden door de Federatie van Vereenigingen van Bergcultuurondernemingen in Indonesië. Afschrift., 1961; 228; 1 stuk
      - Ingekomen brief van mr. R.J.E.M. van Zinnicq Bergmann, hofmaarschalk van de koningin, betreffende de toast op het zilveren bruidspaar, koningin Juliana en prins Bernhard. Met notities van Jonkman., 1962; 229; 1 stuk
      - Stukken betreffende het overlijden van prinses Wilhelmina., 1962; 230; 1 omslag
      - Ingekomen uitnodigingkaarten in zijn functie als voorzitter van de Eerste Kamer., 1962-1966; 231; 1 omslag
      - Lijst van de leden van de Eerste Kamer in 1963., 232; 1 stuk
      - Notulen van de Commissie voor de begrotingsbehandeling., 1964; 233; 1 omslag
      - Programmaboekje van het Parlementair Industriebezoek in Gelderland en Utrecht van 23 tot 25 september 1964 van de Raad van Nederlandse Werkgeversbonden. Gedrukt., 234; 1 deel
      - Stukken betreffende de publicatie van een gedenkboek over de volksvertegenwoordiging in Nederland., 1964; 235; 1 omslag
      - Plattegrond van de vergaderzaal van de Eerste Kamer met aanduiding van de plaatsen van de leden., 1965; 236; 1 stuk
      - Stukken betreffende de dood van Winston Churchill., 1965; 237; 1 omslag
      - Ingekomen brief van de minister-president betreffende de ontslag van de ministers en staatssecretarissen en verzoek om gedurende de periode dat het Kabinet demissionair is alleen aangelegenheden in behandeling te doen komen, die geen uitstel gedogen, met persoonlijke notities van Jonkman., 1965; 238; 2 stukken
      - Stukken betreffende de bijdrage van Jonkman aan een uitzending van "Politiek Bekeken" door de VPRO., 1965; 239; 1 omslag
      - Stukken betreffende de speciale bijeenkomst van de beide kamers der Staten-Generaal in de Ridderzaal ter gelegenheid van de verloving van prinses Beatrix., 1965; 240; 1 omslag
      - VOS-Mededelingen, orgaan van de Vereniging tot behartiging van het onderwijs in de staatswetenschappen van april 1965, nummer 76, betreffende de rede gehouden door Jonkman tijdens de jaarvergadering van de vereniging in het gebouw van de Eerste Kamer. Gestencild., 241; 1 stuk
      - "Profile of a politician", artikel over Jonkman in Knickerboeker International, weekblad van de K.L.M., mei 1965, deel 27, nummer 5. Gedrukt., 242; 1 deel
      - Stukken betreffende kolonel B.D. Borghouts, ere- voorzitter van de Nationaal Federatieve Raad van het voormalig Verzet Nederland., 1965; 243; 2 stukken
      - Stukken betreffende de viering van koninginnedag., 1965-1969; 244; 1 omslag
      - Stukken betreffende de voorbereiding van een artikel over het afscheid van Jonkman als voorzitter van de Eerste Kamer., 1966; 245; 3 stukken
      - Ontwerp van wet tot regeling van de taak en de bevoegdheden van de parlementaire vertrouwenscommissies., z.d; 246
        Gestencild
      - Naamlijst van parlementaire journalisten alsmede een aanvulling op deze lijst., z.d; 247; 2 stukken
      - Voorzitter van Vaste Commissies van de Eerste Kamer 1951-1965), 4.1
        Zie inleiding pag. 9.
        - Voorzitterschap van de Vaste Commissie voor Buitenlandse Zaken (1951-1966), 4.1.1
          - Stukken betreffende de bijeenkomst van de Europese Parlementariërs te Parijs., 1951; 248; 1 omslag
          - "Totstandkoming en huidige problemen van de North Atlantic Treaty Organization", artikel van mr. Th. H. Bot. Doorslag., 1951; 249; 1 stuk
          - Ingekomen brief van de Economische Voorlichtingsdienst van het Ministerie van Economische Zaken houdende vertrouwelijke mededelingen. Gestencild., 1951; 250; 1 stuk
          - Brief van de minister van Buitenlandse Zaken betreffende de opvolging van dr. Jacob ter Meulen, die wegens het bereiken van de pensioengerechtigde leeftijd de functie van directeur van de bibliotheek van de Carnegie Stichting neerlegt. Met bijlagen., 1952; 251; 3 stukken
          - Brief van mr. A.F. Schepel, secretaris van de Nederlandse groep der Interparlementaire Unie houdende mededeling omtrent de vijfde conferentie van de Unie, met bijlagen. Gestencild., 1952; 252; 1 omslag
          - Nota van dr. J.H. van Roi en, ambassadeur te Washington, betreffende de teruggave van op leen- en pachtbasis aan de Nederlandse regering verstrekt zilver, met een toelichting van de ministers van Financiën, van Buitenlandse Zaken en de minister zonder Portefeuille., 1955; 262; 4 stukken
          - Stukken betreffende de doelstelling van het Nationaal Contact Comité, Jungschlaeger., 1956; 263; 1 omslag
          - Stukken betreffende de tiende Economische Benedenlux Congres te Luik., 1956; 264; 1 omslag
          - Tekst van de redevoering van minister Luns op de twaalfde algemene vergadering van de Algemene Vergadering van de Verenigde Naties. Gestenecild., 1957; 265; 1 stuk
          - Tekst van de rede van mr. Schuurman op 2 augustus 1958 uitgesproken tijdens de speciale spoedvergadering van de Algemene Vergadering van de Verenigde Naties over het Midden-Oosten. Gestencild, 266; 1 stuk
          - Tekst van de rede van M.A.X, Petitpierre, Chef du Département politique fedéral, op het Congrès van de Parti Radical Démocratique Suisse Baden. Met begeleidend schrijven van de ambassadeur van Zwitserland., 1959; 267; 2 stukken
            In het Frans.
          - Ingekomen stukken betreffende het Pan-Europesische Congres te Nice van 30 october tot 1 november 1960 in het frans ter kennisgeving aan Jonkman aangeboden door Richard de Coudenhove-Kalengi, voorzitter van het Congres. Gestencild., 268; 1 stuk
          - Ingekomen artikel " La Question Chili-Bolivie", door Antonio César Correio da Manha van Rio de Janeiro van de ambassadeur van Chili. Gestencild., z.j; 269; 1 stuk
          - Tekst van een rede van de Britse staatssecretaris, Lord Home, gehouden voor de Persclub te Washington. Gestencild., 1960; 270; 1 stuk
          - Stukken betreffende de receptie in het Rijksmuseum in Amsterdam ter gelegenheid van de conferentie over de Europese Gemeenschap, alsmede een overzicht van gegevens over het verstrekken van diplomatieke paspoorten aan Parlementsleden., 1953; 253; 1 omslag
          - Tekst van een verklaring betreffende het vraagstuk van de Europese integratie van het Verbond van Nederlandsche Werkgevers, het Centraal Sociaal Werkgevers-Verbond, het Katholiek Verbond van Werkgevers-Vak-Verenigingen en het Verbond van Protestants-Christelijke Werkgevers in Nederland, met aanbiedingsbrief. Gestencild., 1953; 254; 2 stukken
          - Memorandum van 11 december 1952 aan de regeringen van Frankrijk, België, Luxemburg, Italië en de West-Duitse Bondsrepubliek betreffende het Nederlandse standpunt ten aanzien van de vorming van een Europese Politieke Gemeenschap, ter kennisneming aangeboden aan de Vaste Commissie., 1953; 255; 2 stukken
          - "De Europese Defensie Gemeenschap in de Eerste Kamer", ingekomen artikel van mr. C.H. Telders. Met begeleidende brieven., 1953; 256; 5 stukken
          - Stukken betreffende de resoluties aangenomen door de Raad van de Belgisch-Nederlands-Luxemburgse Interparlementaire Unie houdende de instelling van een adviserende Interparlementaire Beneluxraad., 1954; 257; 1 omslag
          - Stukken betreffende baron C. van Breugel Douglas, oudambassadeur te Moskou, beschuldigd van administratieve onregelmatigheden., 1954; 258; 1 omslag
          - "Is eenmaking van Frankrijk en Duitsland via de Europese Defensie-gemeenschap de juiste weg naar Wereldvrede?", ingekomen artikel van dr. J.C. de Meyere. Met geleidebrief aan Jonkman., 1954; 259; 2 stukken
          - Ingekomen brief van de minister van Maatschappelijk Werk betreffende de verzorging van on- en minvermogende Nederlanders in het buitenland. Doorslag., 1955; 260; 1 stuk
          - Stukken betreffende de uitwisseling van parlementaire delegaties met de Sovjet Unie., 1955; 261; 1 omslag
          - Teksten van verklaringen van de Europese Beweging in Nederland betreffende de Europese integratie. Gestencild., 1960-1961; 271; 2 stukken
          - Verslag van J.J. Fens, J.M. Stoffels-van Haaften en J. in 't Veld, parlementariërs, die te Londen de vergadering bijgewoond hebben van het voorbereidend Comité voor de "NATO Citizens Convention." Afschrift., 1961; 272; 1 stuk
          - Perscommuniqué van het ministerie van Buitenlandse Zaken naar aanleiding van de op 12 juni 1961 te Brussel gehouden vergadering van de Raad van Ministers van de Europese Economische Gemeenschap. Gestencild., 273; 2 stukken
          - Nota van de griffiers van de beide Kamers aan de secretaris generaal van het Europees Parlement naar aanleiding van de vergadering van de landbouwcommissie van het Europees Parlement met begeleidend schrijven aan de voorzitters van beide Kamers van de Staten-Generaal. Met bijlagen., 1962; 274; 3 stukken
          - Stukken betreffende de conferentie van de voorzitters van de nationale parlementen van de deelnemende landen van de Europese Gemeenschap en van het Europees Parlement te Rome., 1962-1963; 275; 1 omslag
          - Stukken betreffende de achttiende economische Benelux Congres te Rotterdam., 1964; 276; 1 omslag
          - Verslag van de Nederlandse Delegatie naar de bijeenkomst te Ottawa van militaire deskundigen over technische aspecten van de V.N. Vredesoperaties. Gestencild., 1964; 277; 1 stuk
          - Tekst van een rede uitgesproken door prins Albert van Luik op d Benelux lunch georganiseerd doot het Comité van Belgisch-Nederlandsch-Luxemburgse samenwerking. Gestencild., 1964; 278; 1 stuk
          - Lijst van deelnemers aan het diner ter ere van de diplo maten van de Beneluxlanden in Hotel Metropole te Brussel georganisserd door het comité voor Belgisch-Nederlands Luxemburgse samenwerking. Gestencild., z.d; 279; 1 stuk
          - Statuten en reglement van orde van de Raad van Noord-Eurpese Landen. Gestencild., z.d; 280; 2 stukken
        - Voorzitterschap voor de Vaste Commissie voor Uniezaken (1951-1954), 4.1.2
          - Kort verslag van J.A. van Beuge aan het ministerie voor Uniezaken en Overzeese Rijksdelen over zijn bezoek aan de Kolonisatie-terreinen van Manokwari van 26-30 september 1951. Gestencild., 281; 1 stuk
          - Stukken betreffende de wijziging van het onderwijs in het vak "Algemene Orientatie op Unieaangelegenheden en Overzeese Rijksdelen" bij de opleiding van de adelborsten aan het Koninklijk Instituut voor de Marine te Den Helder., 1951; 282; 1 omslag
          - Nota's van de Indonesische regering en van de Nederlandse regering betreffende de inbeslagneming van een lading wapens en ontplofbare stoffen van het s.s. Blitar bestemd voor Nieuw-Guinea te Tandjong Priok op 1 december 1951. Afschriften, 1952; 283; 3 stukken
          - "Indonesische aspecten", rede van dr. W.A.F. Stokhuysen ter gelegenheid van een bijeenkomst van het departement Arnhem van de Maatschappij voor Nijverheid en Handel en de Gelderse Industriële Club, te Arnhem. Met geleidebrief. Afschriften., 1952; 284; 2 stukken
          - Nota van de staatssecretarissen voor uniezaken en overzeese rijksdelen betreffende het verloop der Nederlands-Indonesische besprekingen aan Jonkman, met geleide brief. Afschrift., 1952; 285; 2 stukken
          - Stukken betreffende de missie onder leiding van prof. dr. Raden Supomo door de republiek Indonesië aangewezen om besprekingen te voeren met de Interdepartementale Commissie onder leiding van de staatssecretarissen N.S. Blom en L. Götzen., 1952; 286; 1 omslag
          - Gezamenlijk Communiqué van de voorzitters van de Indonesische missie en van de Interdepartementale Commissie. Doorslag., 1952; 287; stuk
          - Nota van J.W. Meyer Ranneft naar aanleiding van de behandeling van het vraagstuk der Indische Nederlanders in de Tweede Kamer met begeleidend schrijven. Gestencild., 1953; 288; 2 stukken
          - Brief van het bestuur van de stichting rechtsherstel Indische Ambtenaren aan de heren Beyen en Luns, de ministers van Buitenlandse Zaken en zonder portefeuille,betreffende de positie van de burgerlijke overheidsdienaren in verband met de souvereiniteitsoverdracht en de opheffing van de Unie, ter kennisgeving aangeboden aan de leden van de Staten-Generaal. Afschrift., 1954; 289; 1 stuk
        - Voorzitterschap van de Vaste Commissie voor Overzeese Rijksdelen (1952-1957), 4.1.3
          - Kamerstukken met aantekeningen van Jonkman betreffende de totstandkoming van het Statuut voor het Koninkrijk der Nederlanden., 1952-1956; 290; 1 omslag
          - Stukken betreffende de verhoging van de inkomsten verbonden aan het ambt van gouverneur van Nederlands Nieuw-Guinea., 1953; 291; 3 stukken
          - Brief van J.P. Nikijuluw, vertegenwoordiger van de republiek der Zuid-Molukken, betreffende de passieve houding van de Nederlandse Regering ten aanzien van de inlijving van de deelstaten door de Indonesische regering en verzoek om herziening van het standpunt van de Nederlandse Regering ten aanzien van de kwestie der Zuid-Molukken, gericht aan de minister-president der Nederlanden. Doorslag., 1953; 292; 1 stuk
          - Ingekomen brief van prof, mr, Molenaar betreffende de geschillen regeling in de kwestie Nederlands Nieuw-Guinea aan mr. J.M.A.H. Luns, ter kennisgeving toegezonden aan Jonkman., 1955; 293; 2 stukken
          - Ingekomen tekst van de resolutie inzake Nederlands Nieuw-Guinea aanvaard door de Politieke Commissie van de Algemene Vergadering van de Verenigde Naties van mr. J.M.A.H. Luns met aanbiedingsbrief aan de voorzitter van de Vaste Commissie. Doorslag., 1955; 294; 2 stukken
          - Stukken betreffende de wijziging van het reglement van orde in verband met de realisering van het Statuut voor het Koninkrijk., 1955; 295; 1 omslag
          - Circulaires betreffende de uitvoering van het Statuut. Gestencild., 1955; 296; 1 omslag
          - Ingekomen brief van de voorzitter van de Staten van de Nederlandse Antillen betreffende de behandeling van het ontwerp- Rijkswet aan de voorzitter van de Tweede kamer ter kennisgeving aangeboden aan Jonkman. Afschriften, 1955; 297; 2 stukken
          - Tekst van een radiorede van de gouverneur van Nederlands Nieuw-Guinea., 1957; 298; 1 stuk
        - Voorzitterschap van de Vaste Commissie voor Indonesische Zaken (1954-1957), 4.1.4
          - Ingekomen nota van mr. J.M.A.H. Luns betreffende de met Indonesië op 10 augustus 1954 gesloten geschi11en-regeling met begeleidend schrijven., 1955; 299; 2 stukken
        - Voorzitterschap van de Vaste Commissie voor Zaken Overzee (1957-1959), 4.1.5
          - Rapport van de hoofdambtenaar R. den Haan betreffende de openlegging van het oostelijk bergland van Nederlands Nieuw-Guinea ter kennisgeving aangeboden aan de Vaste Commissie., 1957; 300; 2 stukken